【裁判字號】    89,簡上,96
【裁判日期】    890831
【裁判案由】    竊盜
【裁判全文】
臺灣臺北地方法院刑事判決                          八十九年度簡上字第九六號
    上  訴  人  臺灣臺北地方法院檢察署檢察官
    被      告  丙○
右列上訴人因被告竊盜案件，不服本院台北簡易庭民國八十九年三月三十一日八十九
年度北簡字第四五二號第一審判決（台灣台北地方法院檢察署檢察官聲請簡易判決處
刑聲請書案號：八十九年度偵字第六四三號），提起上訴，本院合議庭判決如左：
    主  文
原判決撤銷。
丙○連續竊盜，處罰金伍仟元，如易服勞役，以佰元折算壹日。
    事  實
一、丙○基於意圖為自己不法所有之概括犯意，連續於：
（一）民國八十八年十月六日夜間，在台北市○道路九十六巷十六之二十三號之乙○
      ○住處，利用借住乙○○住處之便，趁乙○○熟睡之際，竊取乙○○所有之衣
      物四件及枕頭套二只，得手後供作己用。
（二）八十八年十月三十日上午五時許，在前開乙○○之住處內，利用乙○○尚未起
      床之際，竊取乙○○所有之手錶二只及衣服二套，得手後即離去。嗣因乙○○
      於八十八年十月三十日中午十二時許發現前開物品失竊，以電話向丙○查問而
      歸還枕頭套二只及手錶二只。
（三）八十八年十二月六日，在前開乙○○之住處內，利用乙○○未注意之際，下手
      竊取乙○○所有之杯子一只，因不慎將該杯子打破而未得逞，旋為乙○○報警
      而查獲上情。
二、案經被害人乙○○訴由台北市政府警察局信義分局報請臺灣臺北地方法院檢察署
    檢察官聲請簡易判決處刑。
    理  由
一、右揭犯罪事實，業據被告丙○於本院審理中坦承不諱，核與告訴人乙○○於本院
    審理中所指訴之情節相符，並有贓物認領保管單及照片各一紙在卷可稽，足徵被
    告之自白與事實相符。本件事證明確，被告犯行洵堪認定，應予依法論科。
二、核被告丙○所為，分別係犯刑法第三百二十條第一項之竊盜罪及第三百二十條第
    三項、第一項之竊盜未遂罪。又被告於八十八年十二月六日竊取杯子一只之行為
    ，雖已著手於竊盜行為之實施，然未至取得財物之結果，為未遂犯。又其先後多
    次竊盜犯行，時間緊接，方法相同，觸犯基本構成要件相同之罪，顯係基於概括
    犯意而為之，應依連續犯之規定論以情節較重之竊盜罪，並依法加重其刑。公訴
    意旨雖未敘及被告於如事實欄（二）所載時地竊取衣服二套及如事實欄（三）所
    載之竊盜犯行，然此部分犯行與前開論罪科刑部分既有連續犯之裁判上一罪之關
    係，應為起訴效力所及之，本院自得併予審理。原審據以論科，固非無見，然查
    被告於如事實欄（一）、（二）所載時地所竊取之物品應為如事實欄所載之財物
    ，已如前述，且原判決就被告所涉如事實欄（三）所載之竊盜未遂犯行，亦未加
    以審究，其認事用法自有未洽。上訴人即台灣台北地方法院檢察署檢察官上訴意
    旨執此指摘被告連續竊盜，亦未返還財物，原判決量刑過輕，請求撤銷更為適當
    合法之判決，為有理由，是原判決既有前開違誤即屬無可維持，應由本院予以撤
    銷改判。爰審酌被告未曾受有期徒刑以上刑之宣告，此有台灣高等法院檢察署刑
    案紀錄簡覆表一紙附卷可稽，其利用居住告訴人家中之便竊取財物，其行為惡性
    難謂不鉅，且迄今尚未全數返還所竊得之財物，然其於犯後尚能坦承部分犯行，
    及其品行、犯罪之動機、目的、手段、智識程度、所生危害及所得利益等一切情
    狀，認不宜輕縱，而量處如主文所示之刑，並諭知易服勞役之折算標準。
三、又公訴意旨另以：被告丙○於八十八年十月三十日上午五時許，利用告訴人乙○
    ○未起床之際，竊取洋娃娃一個、杯子三個及枕頭套二只等物，因認被告丙○就
    此部分犯行亦涉有刑法第三百二十條第一項之竊盜罪嫌云云。按犯罪事實應依證
    據認定之，無證據不得推定其犯罪事實；又不能證明被告犯罪者，應諭知無罪之
    判決，刑事訴訟法第一百五十四條、第三百零一條第一項分別定有明文。公訴意
    旨認被告丙○涉有此部分之竊盜犯行，無非係以告訴人乙○○之指訴及贓物認領
    保管單為其論據。訊據被告丙○堅決否認有此部分竊盜之犯行，辯稱：洋娃娃及
    杯子係甲○○所為，非其所偷，而枕頭套係於八十八年十月六日所偷等語。經查
    ，告訴人乙○○於本院八十九年八月十七日審理中陳稱該枕頭套二只係於八十八
    年十月六日失竊等語，足見被告丙○上開辯詞，應非虛言。又依贓物認領保管單
    之內容所載，告訴人乙○○確曾領回洋娃娃一個及杯子三個等物，然該等內容尚
    難據以認定竊取上開物品之行為人；又證人甲○○於本院八十九年七月十三日調
    查中證稱於八十八年十月份曾至告訴人乙○○家中等語，亦為告訴人乙○○所不
    否認，而證人甲○○於同日調查中亦自承取得洋娃娃等物，是被告丙○所稱他人
    竊取一節，似非無據；參以告訴人乙○○於本院八十九年六月十二日調查中亦自
    承並未目睹何人行竊等語，且亦查無證據足認被告丙○與甲○○間有何犯意聯絡
    及行為之分擔，自難僅憑告訴人乙○○片面之指訴遽認被告丙○涉有此部分之竊
    盜犯行，是此部分之犯罪尚屬無從證明，原應為無罪之諭知，然公訴意旨認此部
    分竊盜犯行與前開論罪科刑部分，有裁判上一罪之關係，爰不另為無罪之諭知。
據上論斷，應依刑事訴訟法第四百五十五條之一第一項、第三項、第三百六十九條第
一項前段、第三百六十四條、第二百九十九條第一項前段，刑法第五十六條、第三百
二十條第一項、第四十二條第二項、罰金罰鍰提高標準條例第一條前段、第二條，判
決如主文。
本案經檢察官吳春麗到庭執行職務。
中    華    民    國      八十九      年      八      月      三十一    日
                                      臺灣臺北地方法院刑事第九庭
                                          審判長法  官  黃  雯  惠
                                                法  官  王  綽  光
                                                法  官  黃  雅  君
右正本證明與原本無異
不得上訴。
                                                書記官  陳  怡  如
中    華    民    國      八十九      年      九      月一      日


司法院資訊處製作；財團法人民間司法改革基金會備份。
